# 投资性房地产转到开发产品的土地使用税问题

提问人：芭布豆豆韩 时间：2011-01-14 10:56:54
将投资性房地产转回到出租开发产品后，为什么不将与其相应的土地使用税及房产税、修缮费一同转入，而是要调整减少本期期初未分配利润？？疑惑啊 ！！希望老师们 帮忙~~谢谢

回答人：chenyiwei
没有看懂你的问题，请说明具体的事项背景，谢谢。 不过有一点是明确的：投资性房地产准备用于出售时，除非需要“再开发”后再用于出售，否则是不能转入开发产品的。

回答人：chenyiwei
回复 板凳 02068134 的帖子基本赞同。如果 10 ～ 11 月期间已经停止出租，且已经签订了不可撤销的处置合同，预计处置将在 1 年内完成的，在附注中可以披露为持有待售的非流动资产（仅限于以成本模式后续计量的情形）。